臺灣臺中地方法院民事裁定              100年度抗字第224號
抗  告  人    吳沁容
相  對  人    陳吉發
上列抗告人與相對人間因聲請本票裁定事件，抗告人對於中華民
國100年8月6日本院民事庭司法事務官所為之裁定（100年度司票
字第3666號）提起抗告，本院合議庭裁定如下：
    主    文
抗告駁回。
抗告程序費用新臺幣壹仟元由抗告人負擔。
    理    由
一、按執票人依票據法第123 條規定，向本票發票人行使追索權
    時，聲請法院裁定對發票人之財產強制執行者，係屬非訟事
    件，此項聲請之裁定，及抗告法院之裁定，僅依非訟事件程
    序，以審查強制執行許可與否，並無確定實體上法律關係存
    否之效力，而法院僅就本票形式上之要件是否具備予以審查
    ，即為已足，至於當事人間實體上之爭執，應循訴訟程序以
    資解決，要非非訟裁定法院所得審酌（參最高法院56年臺抗
    字第714號、57年臺抗字第76號判例意旨）。
二、本件相對人主張：其執有抗告人所簽發如原裁定所示之本票
    1 紙（下稱系爭本票），並免除作成拒絕證書，詎提示後未
    獲付款，爰依票據法第123 條規定聲請裁定准許強制執行等
    情，已據其提出系爭本票為證。原裁定就系爭本票形式上之
    要件予以審查後，許可相對人所為強制執行之聲請，於法尚
    無違誤。
三、本件抗告意旨略以：系爭本票雖係抗告人簽發予相對人，但
    抗告人已於民國（下同）100 年5 月17日、100 年8 月8 日
    返還相對人各新台幣（下同）100 萬元、50萬元，系爭本票
    債權已剩200 萬元非本票裁定所登載之350 萬元。原審逕就
    相對人持有系爭本票聲請而裁定准予強制執行，顯非允當，
    爰依法提起抗告，請求廢棄原裁定云云。
四、經查，相對人依票據法第123 條規定，聲請法院裁定對發票
    人即抗告人之財產強制執行，其性質係屬非訟事件，故法院
    依法僅就系爭本票形式上之要件是否具備予以審查為已足，
    業如前述。本件抗告人主張已清償150 萬元，系爭本票債權
    已剩200 萬元等情，核屬實體法律上之爭執，依前開說明，
    應由抗告人另行提起訴訟以謀解決，非本件非訟事件所得審
    究，殊無於本事件程序中為此實體事項爭執之餘地。從而，
    抗告人提起本件抗告，為無理由，應予駁回。
五、按非訟事件依法應由關係人負擔費用者，法院裁定命關係人
    負擔時，應一併確定其數額，非訟事件法第24條第1 項定有
    明文。爰依法確定本件抗告程序費用額為1,000 元，由抗告
    人負擔。
六、據上論結，本件抗告為無理由，依非訟事件法第46條、第21
    條第2 項、第24條第1 項、民事訴訟法第495 條之1 第1 項
    、第449 條第1 項、第78條，裁定如主文。
中    華    民    國   100    年    10    月    3     日
                  民事第二庭  審判長法官  王  銘
                                    法官  林慶郎
                                    法官  黃裕仁
以上正本係照原本作成。
本裁定除以適用法規顯有錯誤為理由，並經本院許可外，不得再
抗告；如提再抗告，應於收受送達後十日內委任律師為代理人向
本院提出再抗告狀，並繳納再抗告費新臺幣1,000 元。
中    華    民    國   100    年    10    月    3     日
                                 書記官   司立文